【裁判字號】    92,訴,606
【裁判日期】    921028
【裁判案由】    違反毒品危害防制條例
【裁判全文】
臺灣屏東地方法院刑事判決                          九十二年度訴字第六六號
    公  訴  人  臺灣屏東地方法院檢察署檢察官
    被      告  甲○○
右列被告因違反毒品危害防制條例案件，經檢察官提起公訴（九十二年度毒偵字第一
二八九號），本院判決如左：
    主  文
甲○○連續施用第一級毒品，累犯，處有期徒刑壹年。扣案之海洛因殘渣袋（即夾鏈
袋）壹個沒收銷燬之；扣案之注射針筒及藥鏟（即吸管）各貳支均沒收之。
    事  實
一、甲○○前於民國八十三年間因違反肅清煙毒條例案件，經法院判處有期徒刑三年
    一月確定，八十四年五月三十一日入監執行，八十五年八月十五日縮短刑期假釋
    出獄，八十六年再因違反肅清煙毒條例案件，經法院判處有期徒刑三年二月確定
    ，嗣撤銷前開假釋，二罪接續執行，八十七年六月二日復入監執行，九十二年二
    月十二日縮短刑期甫執行完畢。而其於八十九年間因違反毒品危害防制條例案件
    ，經法院裁定觀察勒戒，因有繼續施用傾向，再經法院裁定強制戒治，嗣因實施
    成效良好，停止強制戒治，交付保護管束，保護管束期滿，由臺灣屏東地方法院
    檢察署檢察官於九十年十一月十六日以九十年度戒毒偵字第三八九號為不起訴處
    分確定。詎於五年內又基於概括犯意，自九十二年五月間某日起至九十二年七月
    二十六日止，連續在其屏東縣屏東市○○里○○路一０二巷三一弄一號之住處施
    用第一級毒品海洛因多次，嗣為警於九十二年七月二十七日下午六時二十分許在
    上開處所查獲，並扣得海洛因殘渣袋（即夾鏈袋）一個、注射針筒及藥鏟（即吸
    管）各二支。
二、案經屏東縣警察局屏東分局報請臺灣屏東地方法院檢察署檢察官偵查起訴。
    理  由
一、訊據被告甲○○對於右揭犯罪事實均坦承不諱，且有扣案之海洛因殘渣袋（即夾
    鏈袋）一個、注射針筒及藥鏟（即吸管）各二支等物足資佐證，其親排尿液經送
    驗呈嗎啡陽性反應，有九十二年八月七日屏東縣衛生局屏縣衛檢六字第九二０二
    八四號煙毒及麻醉藥品類委託檢驗結果通知書一件在卷可憑，被告自白堪認與事
    實相符，其於右揭時、地連續施用第一級毒品海洛因之犯行已堪認定。被告前因
    因違反毒品危害防制條例案件，經法院裁定觀察勒戒，因有繼續施用傾向，再經
    法院裁定強制戒治，嗣因實施成效良好，停止強制戒治，交付保護管束，保護管
    束期滿，由臺灣屏東地方法院檢察署檢察官為不起訴處分確定，有不起訴處分書
    、臺灣屏東地方法院檢察署刑事資料查註紀錄表、全國施用毒品案件紀錄表、受
    觀察勒戒人毒品及前科紀錄簡列表、臺灣高等法院被告全國前案紀錄表，及臺灣
    屏東地方法院法務部在監在押資料表各一件在卷可按。被告五年內再犯上開施用
    第一級毒品海洛因之犯行已臻明確，應依法論科。
二、按海洛因為毒品危害防制條例第二條第二項第一款所定之第一級毒品，不得非法
    持有、施用。核被告甲○○所為，係犯毒品危害防制條例第十條第一項施用第一
    級毒品罪。被告持有海洛因行為，為施用之高度行為所吸收，不另論罪。又被告
    上開連續多次施用第一級毒品海洛因犯行，時間緊接，犯罪構成要件相同，顯係
    基於概括犯意反覆為之，為連續犯，應依刑法第五十六條之規定論以連續施用第
    一級毒品罪，並依法加重其刑。又被告前因違反肅清煙毒條例案件，經法院判處
    有期徒刑三年一月確定，八十四年五月三十一日入監執行，八十五年八月十五日
    縮短刑期假釋出獄，八十六年再因違反肅清煙毒條例案件，經法院判處有期徒刑
    三年二月確定，嗣撤銷前開假釋，二罪接續執行，八十七年六月二日復入監執行
    ，九十二年二月十二日縮短刑期甫執行完畢，有台灣屏東地方法院檢察署刑案資
    料查註紀錄表、臺灣高等法院被告全國前案紀錄表及臺灣屏東地方法院法務部在
    監在押資料表各一件在卷可按，其於五年之內再犯有期徒刑以上刑之本罪，為累
    犯，應依法加重其刑，併遞加重之。爰審酌被告年值青壯竟不思進取，前因施用
    毒品犯行經法院裁定觀察勒戒、強制戒治，甫為不起訴處分，猶不知警惕，變本
    加厲，再犯本件施用第一級毒品之罪，亟待矯治，而施用毒品係屬自戕行為並未
    損害於他人，及其犯罪後坦承犯行，犯罪後態度尚佳等一切情狀，量處如主文所
    示之刑，以資儆懲。扣案之海洛因殘渣袋（即夾鏈袋）一個，經檢驗呈嗎啡陽性
    反應，有卷附之嗎啡、海洛因簡易快速篩檢試劑檢驗結果可參，該夾鏈袋與毒品
    不可析離，應依毒品危害防制條例第十八條第一項之規定，宣告沒收銷燬之。而
    扣案之注射針筒及藥鏟（即吸管）各二支，為被告所有，且係供施用第一級毒品
    海洛因之犯罪所用，業經其供明在卷，爰依刑法第三十八條第一項第二款之規定
    宣告沒收之。
據上論斷，應依刑事訴訟法第二百九十九條第一項前段、第二百七十三條之一第一項
，毒品危害防制條例第十條第一項、第十八條第一項，刑法第十一條、第五十六條、
第四十七條、第三十八條第一項第二款，判決如主文。
本案經檢察官何克昌到庭執行職務
中      華      民      國      九十二      年      十    月    二十八  日
                                      臺灣屏東地方法院刑事第三庭
                                          法  官  李淑惠
右正本證明與原本無異。
對於本判決如有不服應於收受送達後十日內向本院提出上訴書狀上訴於台灣高等法院
高雄分院並按他造當事人之人數附具繕本。
                                          書記官   魏慧夷
中      華      民      國      九十二      年      十    月 二十八     日
附錄論罪法條
毒品危害防制條例第十條
施用第一級毒品者，處六月以上五年以下有期徒刑。
施用第二級毒品者，處三年以下有期徒刑。


司法院資訊處製作；財團法人民間司法改革基金會備份。
